【裁判字號】    97,交訴,92
【裁判日期】    971030
【裁判案由】    公共危險
【裁判全文】
臺灣板橋地方法院刑事判決              97年度交訴字第92號
公  訴  人  臺灣板橋地方法院檢察署檢察官
被      告  乙○○
上列被告因公共危險案件，經檢察官提起公訴（97年度偵字第11
484 號），本院判決如下：
    主  文
乙○○駕駛動力交通工具肇事，致人死傷而逃逸，處有期徒刑陸
月，如易科罰金，以新臺幣壹仟元折算壹日。
    事  實
一、乙○○於民國97年3 月4 日上午8 時15分許，駕駛車號5B－
    7026號自小客車，沿臺北縣樹林市○○路由東往西行駛至大
    安路與中正路口時，因急欲前往臺北縣樹林市○○街○ 段45
    巷40之4 號8 樓租屋處，竟於起步後由後向前推撞停於其車
    右前方機車待轉區附近、由甲○○所駕駛車號GQK-958 號重
    型機車，致甲○○人車倒地，並受有左腳第五趾骨骨折、雙
    足、雙踝挫傷、右膝擦傷及右踝擦傷之傷害（過失傷害部分
    未據告訴）。乙○○知其已駕駛動力交通工具肇事致甲○○
    人車倒地受傷，竟未下車察看，仍駕車直行加速逃逸。嗣經
    該路口值勤警員陳恭慶記下車號，因而循線查悉上情。
二、案經臺北縣政府警察局樹林分局報請臺灣板橋地方法院檢察
    署檢察官偵查起訴。
    理  由
壹、程序部分：
    (一)按被告以外之人於審判外之言詞或書面陳述，除法律有規
      定者外，不得作為證據，刑事訴訟法第159 條第1 項固定
      有明文。惟被告以外之人於偵查中向檢察官所為之陳述，
      除顯有不可信之情況者外，得為證據；被告以外之人於審
      判外之陳述，雖不符同法第159 條之1 至之4 規定，而經
      當事人於審判程序同意作為證據，法院審酌該言詞陳述或
      書面陳述作成時之情況，認為適當者，亦得為證據；當事
      人、代理人或辯護人於法院調查證據時，知有第159 條第
      1 項不得為證據之情形，而未於言詞辯論終結前聲明異議
      者，視為有前項之同意，同法第159 條之1 第2 項、第15
      9 條之5 規定甚明。倘當事人、代理人或辯護人於調查證
      據時，知有刑事訴訟法第159 條第1 項不得為證據之情形
      ，卻表示「對於證據調查無異議」、「沒有意見」等意思
      ，而未於言詞辯論終結前聲明異議者，為求與上開同意制
      度理論一貫，且強化言詞辯論主義，確保訴訟當事人到庭
      實行攻擊防禦，使訴訟程序進行、順暢，應視為已有將該
      等傳聞證據採為證據之同意為規定。從而，於當事人對審
      判外之陳述已放棄其反對詰問權，或依法律規定而擬制具
      有同一效果之情形，相關之證人於審判外之陳述，即具有
      證據能力。當事人、代理人或辯護人，僅得以反對詰問以
      外之方式爭辯其證明力，不得再就證據能力有無一節為爭
      執。且證據能力之有無，並非對陳述內容之證明力如何加
      以論斷，二者層次有別，不容混淆（最高法院95年臺上字
      第2666號、96年臺上字第1568號判決意旨參照）。
    (二)本案證人陳恭慶、甲○○於偵訊時具結所證，雖屬傳聞證
      據，惟其前揭證詞係於偵查中向檢察官所為之陳述，已具
      結擔保所言屬實，復無任何證據足以直接或間接證實該2
      人於該次訊問時所言具有顯有不可信之情況，況且，被告
      於本院97年7 月23日準備程序期日時，復已表示不爭執上
      開證據方法之證據能力（本院卷(一)第17頁），且未再聲請
      詰問該2 證人，依據前揭說明，其於言詞辯論終結前既未
      再就此聲明異議，依法應視為同意有證據能力，故證人陳
      恭慶、甲○○於偵訊時之證詞，應具證據能力。
    (三)本判決以下所引用道路交通事故現場圖、道路交通事故調
      查報告表及診斷證明書等證據方法，雖亦屬傳聞證據，但
      被告於本院97年7 月23日準備程序期日時，復已表示不爭
      執上開證據方法之證據能力（本院卷(一)第17頁），基於同
      一理由，亦應具有證據能力。至現場採證照片性質上屬於
      物證，復經本院依法調查，自有證據能力，附此說明。
貳、實體部分：
一、前揭犯罪事實，業據被告乙○○於本院審理時自白不諱，核
    與證人陳恭慶、甲○○於偵訊時及本院審理時具結證述相符
    ，並有道路交通事故現場圖、道路交通事故調查報告表、診
    斷證明書及現場採證照片（偵字卷第13至16、20、24至32頁
    ）在卷可稽，堪信被告前揭自白與事實相符。本案事證明確
    ，被告犯行堪以認定。
二、核被告所為，係犯刑法第185 條之4 肇事逃逸罪。查被告於
    96年間曾因賭博案件，經本院以96年度易字第1829號判處有
    期徒刑4 月，減為有期徒刑2 月，如易科罰金，以新臺幣1
    千元折算1 日確定，並於97年6 月25日易科罰金執行完畢，
    有臺灣高等法院被告前案紀錄表在卷可查，此於本案雖不構
    成累犯（蓋本案犯罪時間係在該案有期徒刑執行完畢之前）
    ，然仍得於量刑時列為素行參考，復斟酌被告犯罪之動機目
    的、肇事逃逸所生危害程度及犯後已於本院審理時自白犯罪
    ，態度良好等一切情狀，處如主文所示之刑，併諭知如易科
    罰金之折算標準。
據上論斷，應依刑事訴訟法第299 條第1 項前段，刑法第185 條
之4 、第41條第1 項前段，判決如主文。
本案經檢察官顏妃琇到庭執行職務。
中    華    民    國    97    年    10    月    30    日
                  刑事第七庭  審判長法  官  潘翠雪
                                    法  官  廖欣儀
                                    法  官  楊明佳
以上正本證明與原本無異
如不服本判決應於送達後10日內向本院提出上訴狀
                                    書記官  林金良
中    華    民    國    97    年    10    月    30    日
附錄本案論罪科刑法條全文：
刑法第185條之4
駕駛動力交通工具肇事，致人死傷而逃逸者，處6 月以上5 年以
下有期徒刑。


司法院資訊處製作；財團法人民間司法改革基金會備份。
